ACORDAO-COMPLETO-2400676

ACÓRDÃO DE RELAÇÃO

ACÓRDÃO DE RELAÇÃO 578/2020 ATA 8/2020 - PLENÁRIO

Acórdão 578/2020-TCU-Plenário
Trata-se de expediente apresentado por Armando da Veiga Cruz contra o Acórdão 2912/2012-TCU-Plenário, retificado, por inexatidão material, pelos Acórdão 2661/2013-TCU-Plenário (peça 169) e 783/2014-TCU-Plenário (peça 193) , por meio do qual esta Corte de Contas julgou irregulares as contas dos responsáveis, imputando-lhes débito solidário e multa individual (peça 150) .
Considerando que, contra o referido Acórdão, foi interposto recurso de reconsideração, o qual restou conhecido e, no mérito, negado provimento, conforme o Acórdão 1280/2019-TCU-Plenário (Peça 557) ;
Considerando que este cenário inviabiliza a interposição de novo recurso da mesma espécie, quer contra a decisão originária, quer contra o julgamento do recurso, conforme art. 278, §§ 3º e 4º do RITCU, em face da preclusão consumativa;
Considerando que não seria possível receber o expediente como recurso de revisão, pois este expediente recursal somente pode ser conhecido em hipóteses específicas e excepcionais, nos termos do artigo 35 da Lei 8.443/92;
Os Ministros do Tribunal de Contas da União, quanto ao processo a seguir relacionado, ACORDAM, por unanimidade, com fundamento nos arts. 143, inciso IV, alínea "b" e §3º e 278, §§ 3º e 4º, do Regimento Interno do TCU, de acordo com os pareceres emitidos nos autos, em:
receber o expediente como mera petição e negar seguimento ao pleito, diante da ocorrência de preclusão consumativa; e
encaminhar cópia desta decisão, acompanhada da instrução da unidade técnica, ao peticionário e aos órgãos/entidades interessados.
1. Processo TC-Processo 005.737/2002-8 (TOMADA DE CONTAS ESPECIAL) 
	1.1. Responsáveis: Armando da Veiga Cruz (XXX.110.703-XX) ; C P Serra Neto (01.158.788/0001-21) ; Elza Maria Magaldi Machado (XXX.025.243-XX) ; Engecopi Comercio de Materiais de Construcao Ltda (07.483.654/0001-62) ; F. C. M. Araújo - Só Móveis (34.972.844/0001-16) ; Fabiano Lima da Silva (XXX.089.443-XX) ; Gilberto de Brito Serejo (XXX.966.023-XX) ; Herbert de Paula Silva (XXX.583.923-XX) ; Hidroserra Pocos e Sondagens Ltda - Me (12.114.914/0001-62) ; José Machado Vilar (XXX.777.613-XX) ; João Valzindo Pinto Leão (XXX.760.212-XX) ; Marlene de Souza Lima (XXX.779.303-XX) ; Proagua Perfuracoes Ltda (09.580.440/0001-30) ; Raimundo Pinheiro Junior (XXX.509.243-XX) .
	1.2. Recorrente: Armando da Veiga Cruz (XXX.110.703-XX) .
	1.3. Órgão: Prefeitura Municipal de Buriti-MA.
	1.4. Relator: Ministro Vital do Rêgo.
	1.5. Representante do Ministério Público: Procuradora-Geral Cristina Machado da Costa e Silva.
	1.6. Relator da deliberação recorrida: Ministro-Substituto Marcos Bemquerer Costa.
	1.7. Unidade Técnica: Secretaria de Recursos (Serur) .
	1.8. Representação legal: Aidil Lucena Carvalho (OAB/MA 12.584) ; Francisco Diego Moreira Batista (OAB/PI 4.885) ; Joao Henrique Maciel Gago Araujo (OAB/MA 8.214) e outros. 
	1.9. Determinações/Recomendações/Orientações: não há.

Prefeitura Municipal de Buriti-MA.

Armando da Veiga Cruz (XXX.110.703-XX); C P Serra Neto (01.158.788/0001-21); Elza Maria Magaldi Machado (XXX.025.243-XX); Engecopi Comercio de Materiais de Construcao Ltda (07.483.654/0001-62); F. C. M. Araújo - Só Móveis (34.972.844/0001-16); Fabiano Lima da Silva (XXX.089.443-XX); Gilberto de Brito Serejo (XXX.966.023-XX); Herbert de Paula Silva (XXX.583.923-XX); Hidroserra Pocos e Sondagens Ltda - Me (12.114.914/0001-62); José Machado Vilar (XXX.777.613-XX); João Valzindo Pinto Leão (XXX.760.212-XX); Marlene de Souza Lima (XXX.779.303-XX); Proagua Perfuracoes Ltda (09.580.440/0001-30); Raimundo Pinheiro Junior (XXX.509.243-XX).

UNIAO X JOSE MACHADO VILLAR

VITAL DO RÊGO

Aidil Lucena Carvalho (OAB/MA 12.584); Francisco Diego Moreira Batista (OAB/PI 4.885); Joao Henrique Maciel Gago Araujo (OAB/MA 8.214) e outros.

TOMADA DE CONTAS ESPECIAL (TCE)

Secretaria de Recursos (Serur).